【裁判字號】    98,訴,959
【裁判日期】    981103
【裁判案由】    侵權行為損害賠償
【裁判全文】
臺灣板橋地方法院民事判決               98年度訴字第959號
原      告  甲○○
訴訟代理人  陳韋霖律師
被      告  乙○○
上列當事人間請求侵權行為損害賠償事件，原告於本院97年度交
簡字第5518號過失傷害案件之刑事訴訟程序中提起附帶民事訴訟
（97年度交簡附民字第249號），經刑事庭裁定移送前來，本院
於民國98年10月20日言詞辯論終結，判決如下：
    主  文
被告應給付原告新台幣肆拾陸萬貳仟陸佰肆拾伍元，及自民國九
十七年十二月十六日起至清償日止，按年息百分之五計算之利息
。
原告其餘之訴駁回。
訴訟費用由被告負擔十分之六，餘由原告負擔。
本判決第一項得假執行。
原告其餘假執行之聲請駁回。
    事實及理由
一、本件被告經合法通知，未於言詞辯論期日到場，核無民事訴
    訟法第386條所列各款情形，爰依原告之聲請，由其一造辯
    論而為判決。
二、原告起訴主張：被告於民國97年4月2日21時40分許，明知禁
    止臨時停車處不得臨時停車，仍將其所駕駛之車牌號碼2600
    -QT號自小客車停放在台北縣三重市○○路○段35號前劃有禁
    止臨時停車紅實線之路邊，且於開啟左側後座車門之際，理
    應注意行人、車輛，並讓其先行，待確認安全無虞後再開啟
    ，而依當時天候雨、夜間有照明光線、路面狀態無障礙物、
    視距良好等情形，並無不能注意之情事，竟疏未注意及此，
    貿然開啟上開車門，致原告受有左膝前十字韌帶斷裂等傷害
    （下稱系爭傷害），被告上開過失傷害行為，業經臺灣板橋
    地方法院檢察署提起公訴在案。原告自得依民法第184條、
    第191條之2、第193條第1項、第195條第1項規定，請求被告
    給付損害賠償，而原告所得請求之損害如下：
  (一)醫療費用、醫療器材、復建費用及交通費用：
  1.原告遭被告不法侵害受有系爭傷害，旋即被送往台北縣立醫
    院三重院區治療，經X光確認腳骨未有斷裂情事，原告乃返
    家休養。詎隔日左膝竟疼痛難耐，原告乃至中醫院治療，但
    卻無法治癒，故於97年4月4日至台北榮民總醫院門診，經核
    磁共振檢查，方知原告左腳腳骨雖未斷裂，卻受有左膝前十
    字韌帶斷裂及內側副韌帶斷裂等傷害。後經診治醫師告知，
    須待「內側副韌帶」自行復原後，始得開刀治療前十字韌帶
    斷裂，故原告乃在家休養至97年5月18日手術重建前十字韌
    帶，其間共支出醫療費用新台幣（下同）2萬4,145元及購買
    膝關節十字韌帶護具8,500元。
  2.原告經台北榮民總醫院告知，如欲回復左膝原有功能，須復
    建3個月、每星期進行3次療程，而原告每次復建須支出掛號
    費用300元及搭乘計程車之交通費用500元，總計將支出2萬
    8,800元。
  (二)看護費用：
    原告因被告之傷害行為致受有系爭傷害，除開刀前須在家休
    養，等待內側副韌帶自行復原外，另於開刀後，亦須等待左
    膝前十字韌帶復原，是以，在韌帶復原期間，原告日常生活
    均需仰賴他人協助，故有必要僱請看護協助原告從事日常生
    活起居。原告僱請看護之期間，自97年4月3日起至同年6月
    22日止，共支出8萬元看護費用。
  (三)工作收入之損失：
    原告為台北縣私立康橋托兒所之園長，每月工作收入5萬元
    ，然因系爭傷害之故，自97年4月3日起迄97年7月18日止均
    無法工作，總計受有17萬5,000元工作收入之損失。
  (四)非財產上之損害賠償：
    原告因被告之傷害行為，非但多次就醫治療及從事「左膝前
    十字韌帶重建」手術，且於手術後亦須不斷進行復建療程，
    身心所受之折磨不可言喻，原告左膝迄今仍未回復至車禍前
    之狀態，診治醫生並告知原告左膝僅能回復車禍前之8成狀
    態，原告勢必終生忍受無法正常彎曲膝蓋之痛苦。又原告因
    左膝無法彎曲，以致無法正常蹲坐，上下樓（原告居住5樓
    ）或如廁均須仰賴他人幫忙或醫療器材輔助，原告甚至無法
    在外如廁，終日飽受生活不便之苦，為此，原告請求50萬元
    之非財產上損害賠償。
    並聲明：(1)被告應給付原告81萬6,445元，及自起訴狀繕本
    送達翌日起至清償日止，按年息百分之5計算之利息；(2)原
    告願供擔保，請准宣告假執行。
三、被告則未於言詞辯論期日到場，亦未提出書狀作何聲明或陳
    述。
四、原告主張之上揭車禍過失傷害事實，業據提出臺灣板橋地方
    法院檢察署97年度偵字第22209號檢察官聲請簡易判決處刑
    書為證，並有本院97年度交簡字第5518號刑事簡易確定判決
    書在卷可稽，且被告亦不爭執，自堪信為真實。
五、按「因故意或過失，不法侵害他人之權利者，負損害賠償責
    任」、「汽車、機車或其他非依軌道行駛之動力車輛，在使
    用中加損害於他人者，駕駛人應賠償因此所生之損害」、「
    不法侵害他人之身體或健康者，對於被害人因此喪失或減少
    勞動能力或增加生活上之需要時，應負損害賠償責任」、「
    不法侵害他人之身體、健康、名譽、自由、信用、隱私、貞
    操，或不法侵害其他人格法益而情節重大者，被害人雖非財
    產上之損害，亦得請求賠償相當之金額」，民法第184條第1
    項前段、第191條之2前段、第193條第1項、第195條第1項前
    段分別定有明文。查被告違規停車，且未確認車外安全無虞
    即開啟車門，使原告所騎乘之機車重心不穩而人車倒地致受
    有系爭傷害，揆諸上開規定，原告自得向被告請求損害賠償
    ，茲就原告各項請求分述如下：
  (一)醫療費用、醫療器材、復建費用及交通費用：
  1.原告請求被告賠償醫療費用2萬4,145元，業據提出台北榮民
    總醫院醫療費用收據為證，被告自應如數給付之。原告並請
    求醫療器材費用8,500元，依其所提統一發票品名記載膝關
    節十字韌帶護具，堪認確屬必要之費用，是原告此部分之請
    求，亦應准許，以上合計3萬2,645元。
  2.原告主張台北榮民總醫院告知，須復建3個月、每星期進行3
    次療程，而每次復建須支出掛號費用300元及搭乘計程車交
    通費用500元，總計將支出2萬8,800元。惟原告並未提出任
    何證據以資證明，且原告訴訟代理人於98年10月20日言詞辯
    論庭亦陳明並未確實復健，是原告此部分之請求尚難准許。
  (二)看護費用：
    原告主張自97年4月3日起至同年6月22日止，共支出8萬元看
    護費用，有其提出之看護費用收受證明書為證，因其主張之
    期間未逾台北榮民總醫院98年9月17日北總骨字第098002030
    3號函覆建議之恢復期間3個月，自得請求被告如數賠償。
  (三)工作收入之損失：
    原告主張擔任托兒所之園長，每月收入5萬元，因系爭傷害
    之故，自97年4月3日起迄97年7月18日止均無法工作，總計
    受有17萬5,000元工作收入之損失等情，業據提出在職證明
    書、請假證明書為憑，就其恢復期間3個月部分自得請求被
    告賠償15萬元，逾此部分則不應准許。
  (四)非財產上之損害賠償：
    原告主張因被告之傷害行為，不僅需進行左膝前十字韌帶重
    建手術，且需多次就醫及復健，甚者左膝之功能無法回復至
    車禍前之狀態，身心所受之折磨不可言喻，請求被告賠償50
    萬元之非財產上之損害賠償。本院斟酌原告車禍受傷情況及
    兩造之身分、地位、經濟能力等節，認被告應賠償原告之非
    財產上損害賠償以20萬元為適當，逾此範圍則屬無據。
  (五)綜上所述，被告應給付原告醫療費用3萬2,645元、看護費用
    8萬元、工作收入之損失15萬元、非財產上之損害賠償20萬
    元，合計46萬2,645元。
六、從而，原告依侵權行為損害賠償之法律關係，訴請被告給付
    原告46萬2,645元，及自起訴狀繕本送達翌日即97年12月16
    日起至清償日止，按年息百分之5計算之利息，洵屬正當，
    應予准許；至逾此範圍之請求，則無理由，不應准許。
七、原告陳明願供擔保，請准宣告假執行，就其勝訴部分，金額
    在50萬元以下，應依職權宣告假執行；至其敗訴部分，假執
    行之聲請已失依附，應併駁回之。
八、訴訟費用負擔之依據：民事訴訟法第79條。
中    華    民    國    98    年    11    月    3     日
                  民事第二庭法  官  連士綱
以上正本係照原本作成
如對本判決上訴，須於判決送達後20日內向本院提出上訴狀
中    華    民    國    98    年    11    月    3     日
                            書記官  吳俞玲


司法院資訊處製作；財團法人民間司法改革基金會備份。
